【裁判字號】    98,台上,5987
【裁判日期】    981015
【裁判案由】    違反毒品危害防制條例
【裁判全文】
最高法院刑事判決            九十八年度台上字第五九八七號
上  訴  人  甲○○
上列上訴人因違反毒品危害防制條例案件，不服台灣高等法院台
南分院中華民國九十八年八月二十日第二審判決（九十八年度上
訴字第七一六號，起訴案號：台灣雲林地方法院檢察署九十八年
度偵字第八七、一一六七號），提起上訴，本院判決如下：
    主  文
上訴駁回。
    理  由
按刑事訴訟法第三百七十七條規定，上訴於第三審法院，非以判
決違背法令為理由，不得為之。是提起第三審上訴，應以原判決
違背法令為理由，係屬法定要件。如果上訴理由書狀並未依據卷
內訴訟資料，具體指摘原判決不適用何種法則或如何適用不當，
或所指摘原判決違法情事，顯與法律規定得為第三審上訴理由之
違法情形，不相適合時，均應認其上訴為違背法律上之程式，予
以駁回。本件上訴人甲○○上訴意旨略稱：上訴人於偵、審中均
主動自白認錯，藉以換取較輕刑期，原審法院並以上訴人所犯販
賣第一級毒品各罪適用刑法第五十九條規定，酌量減輕其刑，惟
原審判決量刑似嫌過重，請考量上訴人因無錢購毒施用，鋌而走
險販毒，本身亦屬毒品受害人，且前於服刑期間經檢驗出為ＨＩ
Ｖ感染者，萬念俱灰，始再有吸毒進而販毒之異常行為，而販毒
所得利益有限，亦非長期販毒之大毒販等情節，予以機會發回更
審等語。
惟查：本件原判決認定上訴人有原判決事實欄所載，分別販賣第
一級毒品海洛因予李昇峰、莊建弘共計十四次，及轉讓海洛因少
許予林金泉施用等犯行。因而撤銷第一審之科刑判決，改判仍論
處上訴人販賣第一級毒品共十四罪罪刑，及轉讓第一級毒品罪刑
。係依憑上訴人於偵查、第一審及原審之自白，證人李昇峰、莊
建弘、林金泉之證言，通訊監察譯文，扣案之行動電話一支、海
洛因一小包等證據資料，為綜合之判斷。另上訴人所犯販賣第一
級毒品各罪，販賣價金共計僅新台幣二萬四千五百元，並非龐大
，與販賣大量毒品之毒梟迥然不同，危害社會之程度有別，若均
科以法定最輕本刑無期徒刑，實屬情輕法重，難謂符合罪刑相當
性及比例原則，是其犯罪情狀在客觀上足以引起一般之同情，非
無可憫，爰均依刑法第五十九條規定酌量減輕其刑。已詳細敘述
其所憑之證據及認定之理由，所為論斷，俱有卷存證據資料可資
覆按。上訴意旨並未依據卷內訴訟資料具體指摘原判決有何不適
用法則或適用不當之違背法令情事，僅以原判決量刑似嫌過重云
云，任意指摘原判決不當，核與法律規定得為第三審上訴理由之
違法情形，不相適合。其上訴違背法律上之程式，應予駁回。
據上論結，應依刑事訴訟法第三百九十五條前段，判決如主文。
中    華    民    國  九十八  年    十    月   十五   日
                      最高法院刑事第五庭
                          審判長法官  陳  正  庸
                                法官  林  秀  夫
                                法官  宋      祺
                                法官  陳  祐  治
                                法官  林  瑞  斌
      本件正本證明與原本無異
                                      書  記  官
中    華    民    國  九十八  年    十    月   二十   日
                                                Ａ


司法院資訊處製作；財團法人民間司法改革基金會備份。
